臺灣屏東地方法院刑事判決　　　　　　　96年度簡上字第42號
上　訴　人　臺灣屏東地方法院檢察署檢察官
被　　　告　甲○○
上列被告因偽造文書等案件，上訴人不服本院刑事庭95年度簡字
第1531號，中華民國95年12月8 日刑事簡易判決（檢察官起訴案
號：台灣屏東地方法院檢察署94年度偵字第3098號、95年度偵字
第148號）提起上訴，本院判決如下：
    主  文
上訴駁回。
    事 實 及 理 由
一、本院認定之事實、證據及理由均引用第一審簡易判決之記載
    （如附件）。
二、本案經本院審理結果，認原審以被告連續行使偽造私文書為
    由，依刑法第28條、第56條、第216 條、第210 條、第339
    條第1 項、第219 條、第41條第1 項前段、第74條第1 項第
    款、第74條第2 項第4 款、第93條第1 項，罰金罰鍰提高標
    準條例第1 條前段、第2 條規定，處有期徒刑6 月，如易科
    罰金，以銀元300 元折算一日，緩刑4 年，緩刑期間付保護
    管束，並向公庫支付新台幣5 萬元。其認事用法及量刑均無
    不當，應予維持。
三、檢察官循告訴人請求上訴意旨略以：被告自申請使用系爭行
    動電話後，迄被查獲時，共積欠告訴人新台幣（以下同）
    0000000 元之電話費，至今未清償，造成告訴人鉅額損失，
    原審未慮及此，給予緩刑宣告，量刑顯失輕，請求撤銷改判
    云云，惟查：
  (一)關於刑之量定，係實體法上賦予法院得為自由裁量之事項，
    倘其未有逾越法律所規定之範圍，或濫用其權限，即不得任
　　意指摘為違法（最高法院民國75年臺上字第7033號判例意旨
　　可資參照）。且在同一犯罪事實與情節，如別無其他加重或
　　減輕之原因，下級審量定之刑，亦無過重或失輕之不當情形
　　，則上級審法院對下級審法院之職權行使，原則上應予尊重
　　（最高法院85年度臺上字第2446號判決意旨可資參照)。
  (二)本院審酌上情，認原審認事用法均無違誤，且原審已就刑法
    第57條揭示之各種量刑條件及刑法第74條之緩刑條件均妥為
    斟酌，難謂有何違法失當之處，是上訴人提起上訴，並指摘
    原審量刑過輕及緩刑不當，請求撤銷原審判決，為無理由，
    應予駁回。
四、依刑事訴訟法第455 條之1 第3 項、第368條判決如主文。
中　　華　　民　　國　　96　　年　　5 　　月　　16　　日
                     刑事第二庭 審判長  法  官  羅森德
                                        法  官  陳松檀
                                        法  官  陳海寧
右正本證明與原本無異。
不得上訴。
中　　華　　民　　國　　96　　年　　5 　　月　　31　　日
                                         書記官  滕一珍
中華民國刑法第210條
（偽造變造私文書罪）
偽造、變造私文書，足以生損害於公眾或他人者，處 5 年以下有
期徒刑。
中華民國刑法第216條
（行使偽造變造或登載不實之文書罪）
行使第 210 條至第 215 條之文書者，依偽造、變造文書或登載
不實事項或使登載不實事項之規定處斷。
中華民國刑法第217條
（偽造盜用印章印文或署押罪）
偽造印章、印文或署押，足以生損害於公眾或他人者，處 3 年以
下有期徒刑。
盜用印章、印文或署押，足以生損害於公眾或他人者，亦同。
中華民國刑法第339條
（普通詐欺罪）
意圖為自己或第三人不法之所有，以詐術使人將本人或第三人之
物交付者，處5 年以下有期徒刑、拘役或科或併科1 千元以下罰
金。
以前項方法得財產上不法之利益或使第三人得之者，亦同。
前二項之未遂犯罰之。
